---
title: "107-2 大數據分析方法 作業一"
author: 許懿傑
output:
  md_document:
    variant: markdown_github
---

搞不清楚各行各業的薪資差異嗎? 念研究所到底對第一份工作的薪資影響有多大? CP值高嗎? 透過分析**初任人員平均經常性薪資**- [開放資料連結](https://data.gov.tw/dataset/6647)，可初步了解台灣近幾年各行各業、各學歷的起薪。

## 比較103年度和106年度大學畢業者的薪資資料

### 資料匯入與處理
```{r dataload, message=FALSE, warning=TRUE}
# Library Import
library(dplyr)
library(stringr)

# Before import, I made some modifications of the columns, to prevent some pre-known error
# Data Import
edu_103 <- read.csv("/Users/macbook/Desktop/三下/107bigdatacguimhw1-jason19970210/Input/103年各教育程度別初任人員經常性薪資─按大職類分.csv",stringsAsFactors = F)
edu_106 <- read.csv("/Users/macbook/Desktop/三下/107bigdatacguimhw1-jason19970210/Input/106年各教育程度別初任人員每人每月經常性薪資─按大職類分.csv",stringsAsFactors = F)

# Join two data-sheets by column
#join_103_106 <- inner_join(edu_103$大學.薪資, edu_106$大學.薪資, by="大職業別")
join_103_106 <- inner_join(edu_103, edu_106, by="大職業別")

# Transfer the data type from `chr` to `num`
join_103_106$大學.薪資.x <- as.numeric(join_103_106$大學.薪資.x)
join_103_106$大學.薪資.y <- as.numeric(join_103_106$大學.薪資.y)

# make a new column with the percentage of 
join_103_106$percent <- join_103_106$大學.薪資.y / join_103_106$大學.薪資.x
```

### 106年度薪資較103年度薪資高的職業有哪些? 
```{r compare103106}

```

### 提高超過5%的的職業有哪些? 
```{r over5}
#這是R Code Chunk
```

### 主要的職業種別是哪些種類呢?
```{r mainType}
#這是R Code Chunk
```

## 男女同工不同酬現況分析

男女同工不同酬一直是性別平等中很重要的問題，分析資料來源為103到106年度的大學畢業薪資。

### 103到106年度的大學畢業薪資資料，哪些行業男生薪資比女生薪資多?
```{r male}
#這是R Code Chunk
```
### 哪些行業女生薪資比男生薪資多? 
```{r female}
#這是R Code Chunk
```

## 研究所薪資差異

以106年度的資料來看，哪個職業別念研究所最划算呢 (研究所學歷薪資與大學學歷薪資增加比例最多)?
 
```{r grad}
#這是R Code Chunk
```

## 我有興趣的職業別薪資狀況分析

### 有興趣的職業別篩選，呈現薪資
```{r like}
#這是R Code Chunk
```

### 這些職業別研究所薪資與大學薪資差多少呢？
```{r likeGrad}
#這是R Code Chunk
```

