---
title: "107-2 大數據分析方法 作業一"
author: 許懿傑
output:
  md_document:
    variant: markdown_github
---

##107-2 大數據分析方法 作業一

搞不清楚各行各業的薪資差異嗎? 念研究所到底對第一份工作的薪資影響有多大? CP值高嗎? 透過分析**初任人員平均經常性薪資**- [開放資料連結](https://data.gov.tw/dataset/6647)，可初步了解台灣近幾年各行各業、各學歷的起薪。

## 比較103年度和106年度大學畢業者的薪資資料

### 資料匯入與處理
```{r dataload, message=FALSE, warning=TRUE}
# import library
library(dplyr)
library(stringr)
library(ggplot2)
library(magrittr)

# import csv files
edu_103_full <- read.csv("/Users/macbook/Desktop/三下/107bigdatacguimhw1-jason19970210/Input/103年各教育程度別初任人員經常性薪資─按大職類分.csv",stringsAsFactors = F)
edu_104_full <- read.csv("/Users/macbook/Desktop/三下/107bigdatacguimhw1-jason19970210/Input/104年各教育程度別初任人員經常性薪資─按大職類分.csv",stringsAsFactors = F)
edu_105_full <- read.csv("/Users/macbook/Desktop/三下/107bigdatacguimhw1-jason19970210/Input/105年各教育程度別初任人員每人每月經常性薪資─按大職類分.csv",stringsAsFactors = F)
edu_106_full <- read.csv("/Users/macbook/Desktop/三下/107bigdatacguimhw1-jason19970210/Input/106年各教育程度別初任人員每人每月經常性薪資─按大職類分.csv",stringsAsFactors = F)
```

### 106年度薪資較103年度薪資高的職業有哪些? 
```{r compare103106}
# Deal with the tables
join_103_106 <- inner_join(edu_103_full, edu_106_full, by="大職業別") # Data Combine

# `.x` 與 `.y` 分別是 103 年度 和 106 年度
join_103_106$大學.薪資.x <- as.numeric(join_103_106$大學.薪資.x)
join_103_106$大學.薪資.y <- as.numeric(join_103_106$大學.薪資.y)
join_103_106$percent <- (join_103_106$大學.薪資.y / join_103_106$大學.薪資.x)
# 106年度薪資較103年度薪資高的職業
join_103_106 %>% arrange(. ,desc(percent)) %>% filter(. ,percent > 1) %>% select(.,2)
# 104 outputs in total
```

### 提高超過5%的的職業有哪些? 
```{r over5}
# get the data only bigger than 1.05
join_103_106 %>% arrange(. ,desc(percent)) %>% filter(. ,percent > 1.05) %>% select(.,2)
# 58 outputs in total
```

### 主要的職業種別是哪些種類呢?
```{r mainType}
join_103_106 <- arrange(join_103_106,desc(percent))
filter_105 <- filter(join_103_106 , percent > 1.05)
career <- as.character(filter_105$大職業別)
tmp <- strsplit(career, "-") # by library(stringr)  will export `list` type
# use lapply to process with type `list`
table <- table(unlist(lapply(tmp, "[", 1)))
df <- data.frame(table)
df <- arrange(df,desc(Freq))
df
```

## 男女同工不同酬現況分析

男女同工不同酬一直是性別平等中很重要的問題，分析資料來源為103到106年度的大學畢業薪資。

### 變數宣告與資料處理
```{r data declare}
df_103 <- edu_103_full[,c(2,12)]
df_104 <- edu_104_full[,c(2,12)]
df_105 <- edu_105_full[,c(2,12)]
df_106 <- edu_106_full[,c(2,12)]
# Combine tables
joined_df_103_to_106 <- inner_join(df_103, df_104, by="大職業別")
joined_df_103_to_106 <- inner_join(joined_df_103_to_106, df_105, by="大職業別")
joined_df_103_to_106 <- inner_join(joined_df_103_to_106, df_106, by="大職業別")
# Re-name the columns
names(joined_df_103_to_106) <- c("大職業別","College_f_m_103","College_f_m_104","College_f_m_105","College_f_m_106")
# Transform the Type
joined_df_103_to_106$College_f_m_103 <- as.numeric(joined_df_103_to_106$College_f_m_103)
joined_df_103_to_106$College_f_m_104 <- as.numeric(joined_df_103_to_106$College_f_m_104)
joined_df_103_to_106$College_f_m_105 <- as.numeric(joined_df_103_to_106$College_f_m_105)
joined_df_103_to_106$College_f_m_106 <- as.numeric(joined_df_103_to_106$College_f_m_106)
# replace `NA` to `0`
joined_df_103_to_106[is.na(joined_df_103_to_106)] <- 0
```

### 103到106年度的大學畢業薪資資料，哪些行業男生薪資比女生薪資多?
```{r male}
# 女/男 > 100, 則女>男
# 女/男 < 100, 則男>女
# df %>% arrange %>% filter %>% select columns
#joined_df_103_to_106 %>% filter(. ,College_f_m_103 > 0 & College_f_m_103 < 100) %>% select(1,College_f_m_103)
#joined_df_103_to_106 %>% filter(. ,College_f_m_104 > 0 & College_f_m_104 < 100) %>% select(1,College_f_m_104)
#joined_df_103_to_106 %>% filter(. ,College_f_m_105 > 0 & College_f_m_105 < 100) %>% select(1,College_f_m_105)
#joined_df_103_to_106 %>% filter(. ,College_f_m_106 > 0 & College_f_m_106 < 100) %>% select(1,College_f_m_106)
joined_df_103_to_106 %>% filter(., College_f_m_103 > 0 & College_f_m_104 > 0, College_f_m_105 > 0, College_f_m_106 > 0,College_f_m_103 < 100 & College_f_m_104 < 100, College_f_m_105 < 100, College_f_m_106 < 100)

```
#### 續上
```{r male head 10 results}
joined_df_103_to_106 %>% arrange(. ,College_f_m_103) %>% filter(. ,College_f_m_103 > 0 & College_f_m_103 < 100) %>% select(1,College_f_m_103) %>% head(10)
joined_df_103_to_106 %>% arrange(. ,College_f_m_104) %>% filter(. ,College_f_m_104 > 0 & College_f_m_104 < 100) %>% select(1,College_f_m_104) %>% head(10)
joined_df_103_to_106 %>% arrange(. ,College_f_m_105) %>% filter(. ,College_f_m_105 > 0 & College_f_m_105 < 100) %>% select(1,College_f_m_105) %>% head(10)
joined_df_103_to_106 %>% arrange(. ,College_f_m_106) %>% filter(. ,College_f_m_106 > 0 & College_f_m_106 < 100) %>% select(1,College_f_m_106) %>% head(10)
```

### 哪些行業女生薪資比男生薪資多? 
```{r female}
joined_df_103_to_106 %>% arrange(. ,desc(College_f_m_103)) %>% filter(. ,College_f_m_103 > 100.00) %>% select(1,College_f_m_103) %>% head(10)
joined_df_103_to_106 %>% arrange(. ,desc(College_f_m_104)) %>% filter(. ,College_f_m_104 > 100.00) %>% select(1,College_f_m_104) %>% head(10)
joined_df_103_to_106 %>% arrange(. ,desc(College_f_m_105)) %>% filter(. ,College_f_m_105 > 100.00) %>% select(1,College_f_m_105) %>% head(10)
joined_df_103_to_106 %>% arrange(. ,desc(College_f_m_106)) %>% filter(. ,College_f_m_106 > 100.00) %>% select(1,College_f_m_106) %>% head(10)
```

## 研究所薪資差異

### 變數宣告與資料處理
```{r datadeclare, message=FALSE, warning=TRUE}
df_1_103 <- edu_103_full[,c(2,11,13)]
df_1_104 <- edu_104_full[,c(2,11,13)]
df_1_105 <- edu_105_full[,c(2,11,13)]
df_1_106 <- edu_106_full[,c(2,11,13)]

joined_df_1_103_to_106 <- inner_join(df_1_103, df_1_104, by="大職業別")
joined_df_1_103_to_106 <- inner_join(joined_df_1_103_to_106, df_1_105, by="大職業別")
joined_df_1_103_to_106 <- inner_join(joined_df_1_103_to_106, df_1_106, by="大職業別")
names(joined_df_1_103_to_106) <- c("大職業別","College103","Graduate103","College104","Graduate104","College105","Graduate105","College106","Graduate106")

#dim(joined_df_1_103_to_106)[2] 
#output : 9
for (i in 2:dim(joined_df_1_103_to_106)[2]) {
  joined_df_1_103_to_106[,i] <- as.numeric(joined_df_1_103_to_106[,i])
  joined_df_1_103_to_106[,i][is.na(joined_df_1_103_to_106[,i])] <- 0
}

joined_df_1_103_to_106$devide103 <- round(joined_df_1_103_to_106$Graduate103 / joined_df_1_103_to_106$College103, 2)
joined_df_1_103_to_106$devide104 <- round(joined_df_1_103_to_106$Graduate104 / joined_df_1_103_to_106$College104, 2)
joined_df_1_103_to_106$devide105 <- round(joined_df_1_103_to_106$Graduate105 / joined_df_1_103_to_106$College105, 2)
joined_df_1_103_to_106$devide106 <- round(joined_df_1_103_to_106$Graduate106 / joined_df_1_103_to_106$College106, 2)

# raplace the value `NaN` cause by 0 / 0
for (i in 2:dim(joined_df_1_103_to_106)[2]) {
  joined_df_1_103_to_106[,i][is.na(joined_df_1_103_to_106[,i])] <- 0
}
```

以106年度的資料來看，哪個職業別念研究所最划算呢 (研究所學歷薪資與大學學歷薪資增加比例最多)?
 
```{r grad}
joined_df_1_103_to_106 %>% arrange(. ,desc(devide106)) %>% filter(. ,devide106 > 0) %>% select("大職業別","devide106") %>%head(10)
```

## 我有興趣的職業別薪資狀況分析

### 有興趣的職業別篩選，呈現薪資
```{r like}
#資訊及通訊傳播業-專業人員
#工業及服務業部門-專業人員
#工業部門-專業人員
#製造業-專業人員
job <- joined_df_1_103_to_106[c(2,9,23,79),c(1,8,9,13)]
job
```

### 這些職業別研究所薪資與大學薪資差多少呢？
```{r likeGrad}
job$minus106 <- (job$Graduate106 - job$College106)
job[1:4,c(1,5)]
```

